# 丧失控制权逆销交易未实现损益的处理

提问人：spr678 时间：2023-03-08 12:34:22
请教陈版主：母公司处置子公司丧失控制权，被处置子公司与母公司存在未实现的逆流交易损益，在处置时点，对逆流交易未实现损益，该如何处理呢？

回答人：chenyiwei
可参考：《中审众环研究 2020 》之“问题3-2-149（关于处置子公司涉及的内部交易未实现损益的处理）”。